臺灣桃園地方法院民事裁定　九十二年度重訴字第一六九號
　　原　　　告　　奇磊股份有限公司
?
　　法定代理人　　張家豪
　　訴訟代理人　　詹仕沂律師
　　　　　　　　　林明正律師
　　複　代理人　　黃育勳律師
　　被　　　告　　緯強企業有限公司　設桃園縣龜山鄉○○路○段三五一號
　　兼法定代理人　乙○○　　　　　　住台北市○○區○○路光華四巷三號
　　被　　　告　　甲○○　　　.
右當事人間請求給付貨款事件，本院裁定如左：
    主    文
原告之訴及其假執行之聲請均駁回。
訴訟費用由原告負擔。
    理    由
一、按提起民事訴訟，應依民事訴訟法繳納裁判費，此為必須具備之程式。又起訴不
    合程式者，法院應以裁定駁回之，民事訴訟法第二百四十九條第一項第六款定有
    明文。
二、查本件原告以被告乙○○及甲○○分別擔任被告緯強企業有限公司（以下緯強公
    司）之董事及業務經理共同經營緯強公司，卻隱匿被告緯強公司資金調度困難之
    事實，自民國八十八年五月間起至同年八月止，連續向原告訂購抽取式硬碟盒，
    總計貨款為新台幣（下同）六百十七萬七千三百八十二元，原告誤信被告緯強公
    司能如期付款，遂如期交付貨物，並收取被告乙○○簽發之被告緯強公司支票，
    詎原告屆期提示付款後，被告乙○○竟告知銀行存款不足，商請原告先行匯款至
    被告緯強公司之支票帳戶內墊付，再由被告乙○○以換票方式另行清償，原告遂
    於八十八年八月十七日匯款四百三十萬元至前開支票帳戶，然經原告嗣後查證被
    告緯強公司已遭票據交換所列為拒絕往來戶始知受騙，而於被告乙○○甲○○涉
    犯詐欺罪之第一審刑事訴訟程序，以被告乙○○、甲○○構成共同侵權行為為由
    ，附帶提起損害賠償之民事訴訟，依民法第一百八十四條第一項前段、第一百八
    十五條、公司法第二十三條規定，請求被告連帶給付原告六百十七萬七千三百八
    十二元，及自起訴狀繕本送達之翌日起至清償日止，按年息百分之五計算之利息
    。嗣經本院刑事庭將前開損害賠償事件移送民事庭後，於九十二年十二月八日本
    院言詞辯論期日，主張被告乙○○、甲○○向原告詐欺購貨未付之金額應為六百
    二十萬六千三百四十五元，並以被告緯強公司前開向原告購買系爭貨物之事實，
    追加主張買賣之法律關係，及擴張聲明請求被告連帶給付六百二十萬六千三百四
    十五元及其遲延利息，另陳明如其獲勝訴之判決，願供擔保請准宣告假執行，並
    撤回首開附帶民事訴訟之侵權行為請求，經核原告前開撤回及追加訴訟之行為要
    屬訴之變更，且其請求之基礎事實同一，雖應准許。惟原告就其變更後之請求給
    付貨款之訴未繳納任何裁判費，經本院於九十二年十二月二十二日裁定命其於收
    受送達後五日內補繳裁判費六萬二千四百七十九元，此項裁定已於同年十二月二
    十九日送達原告訴訟代理人，有本院送達證書一件在卷可稽，然原告逾期仍未補
    正，其變更後之新訴自不合法，應予駁回。
三、本件原告之訴既經駁回，其假執行之聲請即失所依附，應併予駁回之。
四、依民事訴訟法第二百四十九條第一項第六款、第九十五條、第七十八條，裁定如
    主文。
中　　　華　　　民　　　國　　九十三　　年　　　一　　　月　　二十九　　日
    　　　　　　　　　　　　　　　　　　臺灣桃園地方法院民事第二庭
~B法　　　官　林雯娟
右正本證明與原木無異
如不服本裁定應於送達後十日內向本院提出抗告狀，並應繳納抗告裁判費新台幣一千
元。
中　　　華　　　民　　　國　　九十三　　年　　　一　　　月　　二十八　　日
~B法院書記官　林韡婷
